# 新收入准则下，先充值再消耗中，未消耗的余额作为预付账款核算还是合同履约成本 he’...

提问人：琉璃般若雪 时间：2022-03-16 19:02:27
本公司是一家广告代理公司，与广告资源平台合作，采取先充值再消耗的方式结算，即先预付一笔款项，按月根据当月消耗的流量对账结算，请问
总额法下：期末未消耗的余额作为合同履约成本核算还是预付账款核算
净额法下：先期末未消耗的余额作为合同履约成本核算还是预付账款核算

回答人：chenyiwei
总额法下作为预付账款；
净额法下未消耗的余额应冲减由收到客户预付款所确认的负债（如其他流动负债）。如果在客户预付款之前先行充值的，则列入其他应收款。